# 农产品加工企业，进项税转出

提问人：郭一 时间：2014-04-07 22:52:26
有一客户是棉花加工企业，每年 9 月到 12 月，面向棉农收购籽棉，加工成皮棉，对外销售。加工周期结束后存货期初期末均为零。截止目前留抵进项税累积 500 多万，现在当地税务局要求将进项税转出，不予抵扣。请问如果将进项税转出，需要追溯调整吗？如果不追溯，那么成本分析不合理？另外扣非时，是否可以认定为非经常性损益？

回答人：chenyiwei
这里首先建议考虑税务机关的要求是否合法。由于本案例中企业的纳税人地位是延续的，因此我理解本季未实现抵扣的进项税额应当可以结转下一季继续抵扣，税务机关的要求没有直接法律依据。 但是，如果该企业每一季都存在销项税额小于进项税额的情况，则鉴于留抵税额本质上是企业的一项资产，这一情况表明该资产已发生减值，应当对留抵税额（其他流动资产或其他非流动资产）计提减值准备。